臺灣臺北地方法院刑事判決　　　　　　　 94年度易字第173號
　　公　訴　人　臺灣臺北地方法院檢察署檢察官
　　被　　　告　乙○○
　　　　　　　　　　　　　1號.
上列被告因動產擔保交易法案件，經檢察官聲請簡易判決處刑（
93年度偵緝字第1597號、第1598號），經本院認為不宜逕以簡易
判決處刑，本院改適用通常程序判決如下：
    主  文
乙○○連續動產擔保交易之債務人，意圖不法之利益，將標的物
遷移，致生損害於債權人，處有期徒刑月，如易科罰金，以
佰元折算壹日。
    事  實
一、乙○○前於民國92年9月25日，以動產擔保交易動產抵押之
    方式，向裕融企業股份有限公司（以下簡稱裕融公司）購買
    HR-3968號自用小客車，為動產擔保交易之債務人，並約定
    總價金新台幣（下同）46萬4275元，分35期給付，每月一期
    ，每期付款1萬3265元，標的物存放地點為台北市○○○路
    ○段177巷21號5樓，在價金未付清之前，標的物所有權仍屬
    於出賣人所有，買受人僅得依約占有使用，不得任意遷移或
    為其他處分；後又於92年10月16日，以動產擔保交易動產抵
    押之方式，向安泰商業銀行股份有限公司（以下簡稱安泰銀
    行）購買ZF-2885號自用小客車，為動產擔保交易之債務人
    ，約定總價金23萬元，分36期給付，每月一期，每期付款
    8533元，標的物存放地點亦為上址，在價金未付清之前，標
    的物所有權仍屬於安泰銀行所有，買受人僅得依約占有使用
    ，不得任意遷移或為其他處分。詎乙○○在取得標的物後，
    僅向裕融公司付款二期，僅向安泰銀行付款一期，竟基於意
    圖為自己不法利益之概括犯意，拒不付款，並於92年11月間
    ，先後將該標的物即二自用小客車遷移逃匿不知去向，致裕
    融公司、安泰銀行追索無著受有損害（嗣安泰銀行於92年11
    月19日將該債權移轉由匯豐汽車股份有限公司取得）。
二、案經裕融公司、匯豐公司訴由台灣台北地方法院檢察署檢察
    官聲請簡易判決處刑，嗣經本院改依通常程序審理。
    理  由
一、訊之被告乙○○固不否認有購買上揭車輛，並與裕融公司、
    匯豐公司簽訂動產擔保交易契約，並未依約繳納款項之事實
    ，惟否認有公訴意旨所指之行為，辯稱：車輛開沒多久就壞
    了，因為修理費要十多萬元，就一直放著沒去理會，結果車
    輛就被拖走不知去向等語。經查：被告購買上揭車輛，並與
    裕融公司、匯豐公司簽訂動產擔保交易契約，之後並未依照
    約定繳納款項，且該車輛亦均不知去向之事實，業據被告供
    述明確，並有貸款申請表暨約定書、動產抵押契約書、變更
    登記證明書、移轉契約書、債權讓與通知書、新領牌照登記
    書、申請過戶登記書、分期繳款紀錄表、存證信函、現場照
    片在卷可稽，應堪認定；次查，被告辯稱車輛損壞，停放後
    未予修理，現已經不知去向等語，然而，依被告所辯，其所
    購買上揭二車輛於購入後使用二個月許即先後損壞，所述已
    與常理有間，況且，縱使損壞，亦有其價值存在，當無棄置
    不管之理，尤其車輛有牌照之管制，而被告遺失車輛後，並
    未向警察單位報案註銷牌照，有台北市監理處回函所附之汽
    車車籍查詢、汽車異動歷史查詢、汽車車主歷史查詢在卷可
    稽，被告並未報案處理顯與事理有違，況且被告所購買車牌
    號碼HR-3968號自用小客車，於自93年6月14日起至94年1 月
    24日止共有24次違規之情節，亦有台北市交通事件裁決所回
    函所附之違規查詢報表在卷可按，其中，於93年10月1日之
    違規並遭拖吊至廣州拖吊保管場，乃由不詳姓名之人交予甲
    ○○車牌號碼HR-3968號自用小客車之汽車行照後，由甲○
    ○將車輛領出，亦有台北市政府警察局交通警察大隊回函所
    附之違規單、身份證影本、行車執照影本、切結書、汽車保
    管通知單附卷可憑，足見被告上揭所辯，並不足採，是被告
    將標的物遷移之事實甚明；是本件事證已臻明確，被告犯行
    堪予認定。
二、核被告所為，係犯動產擔保交易法第38條之罪。被告先後二
    次行為，時間緊接，所犯之罪名及基本犯罪構成要件均相同
    ，顯係基於概括犯意反覆為之，為連續犯，應依刑法第56條
    之規定，以一罪論，並加重其刑。爰審酌被告之素行資料、
    智識程度、犯罪之動機目的、犯罪手段、所生危害及犯後態
    度等一切情狀，量處如主文所示之刑，並諭知易科罰金之折
    算標準。
三、據上論斷，應依刑事訴訟法第452條、第299條第1項前段，
    動產擔保交易法第38條，刑法第11條前段、第56條、第41條
    第1項前段、罰金罰鍰提高標準條例第1條前段、第2條，判
    決如主文。
本案經檢察官陳麗芬到庭執行職務。
中　　華　　民　　國　　94　　年　　8 　　月　　31　　日
             　　 刑事第二庭    審判長法　官　蘇嘉豐
　　　　　　　　　　　　　　　　      法　官  郭惠玲
                                　　　法　官　雷淑雯
以上正本證明與原本無異。
如不服本判決，應於判決送達後10日內向本院提出上訴狀（應抄
附繕本）。告訴人或被害人如對於本判決不服者，應具備理由請
求檢察官上訴，其上訴期間之計算係以檢察官收受判決正本之日
期為準。
                                      書記官　蘇靜紅
中　　華　　民　　國　　94　　年　　8 　　月　　31　　日
附錄本案論罪科刑所適用法條全文：
動產擔保交易法第38條
動產擔保交易之債務人，意圖不法之利益，將標的物遷移、出賣
、出質、移轉、抵押或為其他處分，致生損害於債權人者，處三
年以下有期徒刑、拘役或科或併科六千元以下之罰金。
